【裁判字號】    98,交訴,16
【裁判日期】    980731
【裁判案由】    公共危險
【裁判全文】
臺灣雲林地方法院刑事判決              98年度交訴字第16號
公  訴  人  臺灣雲林地方法院檢察署檢察官
被      告  甲○○
上列被告因公共危險等案件，經檢察官提起公訴（98年度偵字第
949 號），於本院準備程序進行中，被告就被訴事實為有罪之陳
述，經本院進行簡式審判程序，判決如下：
    主      文
甲○○服用酒類，不能安全駕駛動力交通工具而駕駛，處有期徒
刑貳月；又駕駛動力交通工具肇事，致人受傷而逃逸，處有期徒
刑柒月。應執行有期徒刑捌月。
    事實及理由
一、犯罪事實：
    甲○○於民國98年2 月14日下午3 時許，在雲林縣水林鄉蕃
    薯村友人住處飲用啤酒至同日晚間7 時許，已達不能安全駕
    駛動力交通工具之程度，仍無照駕駛其友人李三馨所有車牌
    號碼4322-XL 號自小客車，沿雲林縣口湖鄉○○路由北往南
    方向行駛，於同日晚間7 時20分許，行經該路段19號前時，
    因體內酒精作用，無法有效操控車輛，失控駛入對向車道，
    迎面撞及沿該車道順向駛來，由乙○○所騎乘之車牌號碼
    NSW-371 號重機車，致乙○○人車倒地，受有左足第5 蹠骨
    骨折、右足背擦傷及左足背擦傷之傷害（過失傷害部分未據
    告訴）。詎甲○○肇事後，竟未留在現場處理，反基於肇事
    逃逸之犯意，駕駛上開自小客車逃離現場，旋為在場之蘇水
    湖見狀，駕車自後追趕600 公尺後，在同鄉○○路○ 段即雲
    164 公路5 公里處攔阻，並報警查獲。嗣於同日晚間8 時2
    分許，經警測得其呼氣酒精濃度為每公升0.40毫克。
二、認定犯罪事實所憑證據及理由
(一)、本案被告甲○○所犯刑法第185 條之3 不能安全駕駛動力交
    通工具罪及同法第185 條之4 肇事致人傷害逃逸罪，係死刑
    、無期徒刑、最輕本刑為3 年以上有期徒刑以外之罪，其於
    準備程序就前揭被訴事實為有罪之陳述，經法官告知簡式審
    判程序之旨，並聽取其與公訴人之意見後，本院裁定進行簡
    式審判程序，是本件之證據調查，依刑事訴訟法第273 條之
    2 規定，不受同法第159 條第1 項、第161 條之2 、第161
    條之3 、第163 條之1 及第164 條至第170 條規定之限制，
    合先敘明。
(二)、上開犯罪事實，業經被害人乙○○於警詢時指述綦詳，復為
    現場目擊證人蘇水湖於警詢證述明確，並有道路交通事故現
    場圖、道路交通事故調查報告表(一)及(二)、現場照片10張、中
    國醫藥大學北港附設醫院住院病歷記錄1 紙、雲林縣警察局
    北港分局口湖分駐所交通事故案酒精測定資料1 份、刑法第
    185 條之3 案件測試觀察紀錄表1 紙在卷可稽。由上開證據
    資料可見，被告「逆向」衝入對向車道肇致本案車禍發生，
    是被告因體內酒精作用，始會偏離應行之道路，無法保持直
    線前進，足認被告因飲用酒類已達不能安全駕駛之程度。又
    被告於本院審理時對上開犯罪事實坦白承認，核與前揭證據
    資料一致，足認被告之自白與事實相符，應可採信。至於被
    告於本院審理時辯稱沒有跑多遠云云，然證人蘇水湖於警詢
    時明確指稱被告逃逸約600 公尺後，其始於雲164 公路5 公
    里處攔阻被告，是被告所辯，未能採信。本案事證明確，被
    告犯行堪以認定，應予依法論科。
三、論罪科刑之理由：
(一)、核被告所為，係犯刑法第185 條之3 服用酒類不能安全駕駛
    動力交通工具而駕駛罪及同法第185 條之4 肇事致人傷害逃
    逸罪。
(二)、被告所犯上開2 罪，犯意各別，行為互殊，應予分論併罰。
(三)、審酌被告漠視他人安全，於飲酒後已不能安全駕駛汽車，猶
    駕車外出，並於途中因意識模糊駛入對向車道，而追撞他人
    車輛，致被害人受有上開傷害，雖與被害人達成民事損害賠
    償之和解，有本院98年6 月23日98年度交附民移調字第22號
    調解筆錄1 紙在卷可稽，但至今乃未履行調解筆錄所載之條
    件，顯然有意拖延訴訟之進行，使被害人所受之損害，未能
    獲得確實賠償，兼衡被告並無任何前科，有臺灣高等法院被
    告前案紀錄表1 份附卷可稽，被告平日素行尚可，於犯後坦
    承犯行，尚有悔意，及其智識、經濟狀況等一切情狀，分別
    量處如主文所示之刑，並定應執行刑。
四、應適用之法律：
    刑事訴訟法第299 條第1 項前段、第273 條之1 第1 項，刑
    法第185 條之3 、第185 條之4 、第51條第5 款，刑法施行
    法第1 條之1 第1 項、第2 項。
本案經檢察官吳淑娟到庭執行職務。
中    華    民    國    98    年    7     月    31    日
                  交通法庭  法  官  藍家偉
以上正本證明與原本無異。
如不服本判決應於收受送達後10日內向本院提出上訴書狀，並應
敘述具體理由；其未敘述上訴理由者，應於上訴期間屆滿後20日
內向本院補提理由書（均須按他造當事人之人數附繕本）「切勿
逕送上級法院」。
                            書記官  王雪招
中    華    民    國    98    年    7     月    21    日
附錄本案論罪科刑法條全文：
刑法第185 條之3 ：
服用毒品、麻醉藥品、酒類或其他相類之物，不能安全駕駛動力
交通工具而駕駛者，處1 年以下有期徒刑、拘役或科或併科15萬
元以下罰金。
刑法第284 條：
因過失傷害人者，處6 月以下有期徒刑、拘役或5 百元以下罰金
，致重傷者，處1 年以下有期徒刑、拘役或5 百元以下罰金。
從事業務之人，因業務上之過失傷害人者，處1 年以下有期徒刑
、拘役或1 千元以下罰金，致重傷者，處3 年以下有期徒刑、拘
役或2 千元以下罰金。


司法院資訊處製作；財團法人民間司法改革基金會備份。
